【裁判字號】    98,交簡上,248
【裁判日期】    980930
【裁判案由】    公共危險
【裁判全文】
臺灣高雄地方法院刑事判決           98年度交簡上字第248號
上  訴  人
即  被  告  乙○○
上列上訴人即被告因公共危險案件，不服本院交通法庭中華民國
98年6 月26日98年度審交簡字第2719號刑事簡易判決（聲請簡易
判決處刑案號：臺灣高雄地方法院檢察署98年度偵字第9623號）
，提起上訴，本院管轄之第二審合議庭判決如下：
    主  文
上訴駁回。
    事實及理由
一、本案經本院審理結果，認原判決認事用法，均無違誤，量刑
    亦屬妥適，應予維持，並引用原審判決書所記載之事實、證
    據及理由（如附件）。
二、上訴人即被告乙○○上訴意旨略以：伊當天中午只喝了2 、
    3 杯啤酒，疑因案發前失眠狀況嚴重，且前一晚有吃安眠藥
    ，所以才會發生事故，伊不知道當時自己要騎車回家，請求
    撤銷原判決，另為從輕發落之裁判云云。
三、惟查，上訴人於本院審理時供稱：車號XKP-103 號之普通重
    型機車是伊弟弟的，當天回家的路也會經過翠華路等語（本
    院卷第37頁），是顯然上訴人於案發當日酒後騎乘機車上路
    之時，其精神狀況足以清楚辨識所騎乘之機車為自己所持有
    ，並足以判斷騎乘機車所應行經之路線，而無刑法第19條所
    規定之不能辨識其行為違法或辨識能力顯著降低之情形。復
    參以其抽血驗得血液中酒精濃度達348mg/DL，換算呼氣中酒
    精濃度達每公升1.92毫克，有國軍左營總醫院一般生化報告
    單在卷可查（警卷第16頁），足見其於當日騎乘機車，已因
    飲酒達到不能安全駕駛動力交通工具之程度，其公共危險犯
    行洵堪認定。
四、又被告前於民國94年間，因酒後駕車之公共危險案件，經臺
    灣高雄地方法院檢察署檢察官以94年度偵字第24265 號為緩
    起訴處分確定，並於95年11月2 日期滿，有臺灣高等法院被
    告前案紀錄表在卷可查，竟仍為本件犯行，顯然未能因而知
    所悔悟、警惕，原判決以被告犯行明確，論以刑法第185 條
    之3 之不能安全駕駛動力交通工具罪，量處有期徒刑4 月，
    並諭知以新台幣1 千元折算1 日之易科罰金折算標準。核其
    認事用法，均無違誤，量刑亦屬妥適，應予維持。被告認原
    審量刑過重，提起上訴，為無理由，應予駁回。
據上論斷，應依刑事訴訟法第455 條之1 第1 項、第3 項、第36
8 條、第373 條，判決如主文。
本案經檢察官甲○○到庭執行職務。
中    華    民    國    98    年    9     月    30    日
                  交通法庭    審判長  法  官  鄭詠仁
                                      法  官  王碧瑩
                                      法  官  黃沛文
如不服本判決應於收受判決後10日內向本院提出上訴書狀，並應
敘述具體理由。其未敘述上訴理由者，應於上訴期間屆滿後20日
內向本院補提理由書(均須按他造當事人之人數附繕本)「切勿逕
送上級法院」。
中    華    民    國    98    年    9     月    30    日
                                      書記官  鄧思辰
中華民國刑法第185條之3
服用毒品、麻醉藥品、酒類或其他相類之物，不能安全駕駛動力
交通工具而駕駛者，處1 年以下有期徒刑、拘役或科或併科15萬
元以下罰金。


司法院資訊處製作；財團法人民間司法改革基金會備份。
